臺灣臺南地方法院刑事判決
                                      109年度易字第691號
公  訴  人  臺灣臺南地方檢察署檢察官
被      告  王仲民



被      告  陳政煜


                    (現另案於法務部○○○○○○○○○執行中)
被      告  林世杰


被      告  張志瑋



上列被告等因竊盜案件，經檢察官提起公訴（108年度偵字第169
34號），本院判決如下：
    主  文
王仲民犯附表編號⒈至⒊所示竊盜罪，各處如附表各編號所示之刑
及宣告沒收。應執行有期徒刑壹年拾月，沒收部分併執行之。
陳政煜犯附表編號⒈及⒊所示竊盜罪，各處如附表編號⒈及⒊所示之
刑及宣告沒收。應執行有期徒刑壹年壹月，沒收部分併執行之。
林世杰犯附表編號⒈至⒊所示竊盜罪，各處如附表各編號所示之刑
及宣告沒收。應執行有期徒刑壹年壹月，沒收部分併執行之。
張志瑋犯附表編號⒉及⒊所示竊盜罪，各處如附表編號⒉及⒊所示之
刑及宣告沒收。應執行有期徒刑壹年，沒收部分併執行之。
    事  實
一、王仲民、陳政煜、林世杰及張志瑋，基於竊盜之犯意，分別
    ：
　㈠於民國108年6月18日0時前某時，王仲民、陳政煜、林世杰、
    高勝明(另行審結)及謝龍文(綽號「菁仔」，尚未據檢察官
    起訴)，基於竊盜之犯意聯絡，先在高勝明任職位於高雄市○
    ○區○○路00號「花鄉汽車旅館大昌店」(下稱花鄉汽車旅館)
    謀議行竊對象及分工方式後，由王仲民於108年6月18日0時
    許，駕駛車號0000-00號租賃小客貨車，搭載陳政煜、林世
    杰及謝龍文，先行前往某五金百貨行購買手套、口罩及扳手
    等行竊用品，再至臺南市○○區○○路0段000號前，委由林世杰
    及謝龍文以上開扳手竊取鄭燦煌所有車號00-0000號自小客
    車之車牌2面，得手後將之懸掛在上揭車號0000-00號小客貨
    車上(下稱甲案)。
　㈡王仲民、陳政煜、林世杰及謝龍文等人竊得UK-3780號車牌後
    ，隨即共同前往林少茜位於臺南市○○區○○路000巷00號之住
    處前，由陳政煜、林世杰跨越矮牆進入該處車庫，惟尚未著
    手搜尋財物即因林少茜發覺有異報警前來巡邏而作罷離去，
    並將上揭竊得之車號00-0000號車牌2面棄置在臺南市○○區○○
    路000號前（侵入住宅部分未據告訴）。
　㈢王仲民、林世杰等人於行竊林少茜住處失敗後，復又另起竊
    盜犯意聯絡，與高勝明在上開花鄉汽車旅館又再度商議，林
    世杰並另找來同有犯意聯絡之張志瑋參與謀議後，由高勝明
    提供作案用包包1只及所有車號000-0000號自小客車，且推
    由王仲民於翌日（19日）0時許，駕駛該自小客車搭載林世
    杰、張志瑋，先至高雄市○○區○○路00號前，推由林世杰、張
    志瑋以上開扳手竊取陳彬婷所有車號00-0000號自小客車之
    車牌2面，得手後將之懸掛在上揭高勝明提供之車號000-000
    0號自小客車上（下稱乙案）。
　㈣王仲民、林世杰、張志瑋竊得車號000-0000號車牌後，即共
    同前往搭載同有犯意聯絡之陳政煜，其等並於當日3時許前
    往林少茜上開城北路住處，由王仲民在車上把風，張志瑋則
    下車拆卸該屋鋁製門板上葉片並伸手開啟門鎖後，與陳政煜
    、林世杰共同侵入屋內，竊得勞力士對錶2只、金戒指2枚、
    紅寶石及白寶石戒指各1枚及賓士車錀匙1支等物（下稱丙案
    ）。適因林少茜發覺有異報警前來處理，陳政煜等人乃倉皇
    離去，並將上揭高勝明提供之包包1只留在現場及將上開竊
    得之車號00-0000號車牌2面棄置在臺南市○○區○○○路0段000
    號前。嗣經林少茜報警循線查獲上情，並扣得現場遺留之包
    包1只及在上揭棄置地點尋獲車號00-0000號車牌2面、ZB-12
    16號車牌1面(另一枚未尋獲)。
二、案經林少茜訴由臺南市政府警察局第三分局移送臺灣臺南地
    方檢察署檢察官偵查起訴。
    理  由
壹、證據能力方面
一、按被告以外之人於審判外之言詞或書面陳述，除法律有規定
    者外，不得作為證據；又按被告以外之人於偵查中向檢察官
    所為之陳述，除顯有不可信之情況外，得為證據；又按被告
    以外之人於審判外之陳述，雖不符刑事訴訟法第159條之1至
    第159條之4之規定，而經當事人於審判程序同意作為證據，
    法院審酌該言詞陳述或書面陳述作成時之情況，認為適當者
    ，亦得為證據，刑事訴訟法第159條第1項、第159條之1第2
    項及第159條之5第1項分別定有明文。
二、經查：
　㈠共同被告陳政煜、林世杰、張志瑋及高勝明於警詢之供述，
    及共同被告高勝明於偵查中未經具結之供述，被告王仲民已
    否認其證據能力，且又不符合法律規定例外具證據能力之情
    形，對被告王仲民而言，依法認無證據能力。其餘屬於傳聞
    證據之部分，檢察官及被告王仲民於審理時，對證據能力亦
    均表示無意見，基於尊重當事人對於傳聞證據之處分權，及
    證據資料愈豐富愈有助於真實發現之理念，本院審酌該等證
    據作成時情況，並無違法取證之瑕疵，且無顯不可信之情形
    ，以之作為證據應屬適當，自均有證據能力。
　㈡另被告王仲民雖否認共同被告陳政煜、林世杰及張志瑋於偵
    查中經具結後證述之證據能力，惟被告王仲民僅否認該等證
    詞之可信度，並未具體指明有何顯不可信之情況，依刑事訴
    訟法第159條之1第2項，應認具證據能力。　
　㈢被告陳政煜、林世杰及張世瑋則對於本判決所引用之傳聞證
    據，證據能力均不爭執，且本院審酌該等證據作成時情況，
    並無違法取證之瑕疵，及無顯不可信之情形，以之作為證據
    應屬適當，自均有證據能力。　
　㈣其餘非屬傳聞證據部分，其取得之程序合法，且與本案相關
    聯，自均具證據能力。
貳、認定犯罪事實所憑之證據及理由：
一、訊據被告陳政煜對於犯甲案及丙案、被告林世杰對於犯甲案
    、乙案及丙案、被告張志瑋對於犯乙案及丙案等均不爭執，
    僅爭執丙案竊得之財物，被告陳政煜及林世杰均辯稱未得手
    任何財物，被告張志瑋則坦承拿走賓士車鑰匙，惟亦辯稱未
    拿走金戒指及紅寶石、白寶石戒指。被告王仲民僅承認有開
    車搭載共同被告陳政煜等人，前往甲案、乙案及丙案等三地
    點，惟矢口否認有共同竊盜之犯意，辯稱：我根本不知道他
    們是去行竊，我自己有在做珠寶加工，不需要去偷人家的東
    西云云。
二、經查：
　㈠被害人鄭燦煌所有之車號00-0000車牌2面及被害人陳彬婷所
    有之車號00-0000號車牌2面，分別於上開時地遭竊，另告訴
    人林少茜先於108年6月18日凌晨時分，遭2名歹徒侵入上址
    住處車庫，尚未進入屋內，隨即報警，該2名歹徒發覺警方
    前來，即刻逃離現場。再於翌日3時許，又遭3名歹徒破壞門
    板上葉片，並開啟門鎖侵入屋內，共遭竊勞力士手錶2只、
    金戒指2枚、紅寶石及白寶石戒指各1枚、賓士車鑰匙1支等
    情，除據被告陳政煜、林世杰及張志瑋供承屬實外僅爭執丙
    案之竊得財物，且據被害人鄭燦煌、陳彬婷於警局、告訴人
    林少茜於警局、偵查及本院審理中以證人身分證述明確。此
    外，復有失車案件基本資料詳細畫面報表、贓物認領保管單
    及臺南市政府警察局車輛尋獲電腦輸入單各2紙、鄭燦煌及
    陳彬婷之行車執照2紙、告訴人林少茜住處及附近之監視器
    翻拍照片共64張、搜索扣押筆錄、扣押物品目錄表及收據等
    各2份、告訴人林少茜提出遭竊之金戒指、紅寶石、白寶石
    戒指、裝勞力士錶之木製盒子等照片及寶石鑑定書等可資參
    佐。
　㈡被告陳政煜、林世杰及張志瑋雖否認在告訴人林少茜住處有
    竊得任何物品，然觀諸告訴人林少茜於第一次警詢時，即已
    指訴有遭竊2只價值約新臺幣30萬元之手錶，至於遭竊之賓
    士車鑰匙1支及金飾1批雖係於偵查中始補充指訴，然被告張
    志瑋於審理中最終亦坦承確實有竊走賓士車鑰匙，可認告訴
    人林少茜指訴並非虛構，已無不予採信之理。再參諸被告陳
    政煜於偵查中亦供稱及證述稱：張志瑋有拿一些東西，都放
    到林世杰的包包裡，我有看到一些玉鐲子等珠寶，事後我們
    在高速公路上，張志瑋從口袋裡拿出一把鑰匙，說是屋主的
    車鑰匙...等語、被告林世杰於偵查中亦證述：因為屋裡有
    監視器，我們看到警車經過，就一起躲在小志瑋翻的那間房
    間，他用棉被包了一盒盒的東西...等語，及被告張志瑋於
    偵查中供述及證述稱：林世杰有在小房間翻東西，並有拿東
    西放到他的包包裡...等語，足見被告陳政煜等3人進入屋內
    後，確實得手若干珠寶。又衡以員警獲報後，即刻前往現場
    ，此由被告陳政煜等3人尚可透過屋內監視器發覺員警已到
    達即可明證，且員警進入屋內即進行搜索採證，在被告陳政
    煜等3人遺留在現場之包包內並未發現有任何被告來不及帶
    走之物品，衡情在時間如此密接情況下，告訴人亦不可能將
    被告陳政煜等3人得手之物品先行歸位。綜上所述，被告陳
    政煜等3人既曾竊盜得手，而於員警到達現場時，袋內之珠
    寶等物品已不復見，又無可能係告訴人自行取出，應認係被
    告陳政煜等3人取走無訛，被告等人否認有得手珠寶、手錶
    等物，洵無足採。
　㈢至於被告王仲民雖否認知情，然綜觀：⑴同案被告陳政煜於偵
    查中證述：本件都是王仲民主導，是他來找我的，王仲民有
    告訴我車子是高勝明提供的，第一次是由林世杰及「菁仔」
    竊取車牌的，王仲民跟他們說「開始工作」，他們就下車偷
    車牌等語、及於本院審理中證述：王仲民有問我臺南熟不熟
    ，我回答說城北路有一家賣龜鹿二仙膠的很有錢，我提議可
    以去偷，本案去偷車牌及去林少茜家行竊，王仲民從頭至尾
    都知道我們要偷東西等語、⑵同案被告林世杰於偵查中證述
    ：一開始是王仲民提議說，「小隻的」即陳政煜有說有一個
    地方可以去看看，屋主不會報案，我大概知道要偷東西，但
    不知道要偷什麼，當天我們是在高勝明上班的汽車旅館會合
    ，高勝明也有跟我們一起討論，後來是王仲民開車載我、「
    小隻的」及「菁仔」，我們先去五金百貨買手套、口罩，接
    著在半路草叢靠近鹿耳門的地方，停下來換車牌，是「菁仔
    」換車牌的，但是我有下去幫他鎖前面車牌螺絲，然後我們
    就去城北路，本來說好是「菁仔」、「小隻的」進去，結果
    「菁仔」突然不見了，就變成我和「小隻的」從矮牆跨過去
    ，這次我們沒有動手翻找物品，我們看到巡邏車來，就趕快
    走了。後來回到旅館有再討論下一次行動，隔天我們又多了
    一個「小志瑋」。我們在進入林少茜家後，也是王仲民打電
    話給我們，叫我們下去，說他已經甩開警察了等語、及於審
    理中證述：警察到場後，我們還在林少茜住家之隔壁棟躲藏
    了大約1、2小時，後來我有跟王仲民通話，王仲民說他被警
    察追，我們可以下去也是王仲民告知的等語、⑶同案被告林
    世杰於偵查中證述：108年6月19日我有跟他們一起過去，是
    林世杰找我的，當時我在臺北，林世杰說有事情，我到臺南
    後，是林世杰來載我的，在路上我和林世杰有下車去拔車牌
    ，用螺絲起子拔的，那時車上還有2個我不認識的人，但我
    們在做什麼，他們都知道，到達現場後，由我、林世杰、還
    有一個我不認識的人進入屋內，另一個人在外面，他負責載
    我去的，開車那個人知道我們偷車牌、換車牌及到現場偷東
    西等語、及於審理中證述：我會於108年6月19日到臺南，是
    林世杰找我的，林世杰打電話時，沒有說要做什麼，是到了
    汽車旅館時，林世杰才說要去臺南某個地區的住家偷東西，
    林世杰講這些話時，在場的有我、林世杰及王仲民，在車上
    時，有說要再去接一個人，我在車上也有問要去哪裡，要做
    什麼，林世杰有回說要去臺南某個地方行竊，所以我認為車
    上那個人都知道換車牌、偷東西。是我跟林世杰下車偷車牌
    的，就順路找一個巷子，沒有人的地方就下車去拔了等語，
    均一致指證被告王仲民對於竊取鄭燦煌及陳彬婷之車牌，及
    前往林少茜住處行竊等情節，均知之甚詳，甚至事先有參與
    討論。況且，再觀諸被告王仲民自己於警詢所述：「(現警
    方出示108年06月18日03時42分(編號13)監視器畫面，當下
    為何人將原自小客貨車車牌0000-00號換回掛上，何人將失
    竊車牌00-0000號2面棄置於現場(經警方至現場臺南市○○區○
    ○路000號尋獲)，該失竊車牌00-0000號為何人竊取?如何竊
    取?何時竊取?你是否有參與該竊取車牌車號00-0000號之行
    為?)該車牌為林世杰...所竊取，因為我都坐於車上不知道
    他們是如何竊取該車牌，車上有聽林民說當時他們為了犯案
    故於108年06月18日02時先至臺南市○○區○○○○○0000000號2面
    替換後再至臺南市安南區城北路...犯案」、(既然知悉林民
    等3人竊取車牌00-0000號2面係要犯案所用，為何你仍全程
    載林民等3人至臺南市安南區城北路...犯案?做何解釋?)當
    下林世杰竊取車牌時，我已經跟林民講說不要，但是林民依
    然故我，半強迫我一同前往現場，並一直向我說該戶不會報
    警，我不會害你...等語，我騎虎難下才駕車與林民等3人一
    同前往臺南市安南區城北路...」、「（...該失竊車牌00-0
    000為何人所竊取，何時、如何竊取，你有無參與該竊盜行
    為?)該車牌一樣為林世杰所竊取，於108年6月19日00時左右
    ，於高雄市竊取，得手後直接行駛至臺南市安南區城北路..
    .一樣由林世杰等3人入內行竊，後我駕車準備離開，林世杰
    才致電給我有警察，要我接他們離開...」、(你們共幾人參
    與108年6月19日臺南市城北路...竊盜案件?如何分工?何人
    駕車?何人把風?何人負責破壞門鎖?)包含我4人參與該竊盜
    案件，我駕車載同林世杰等3人前往，但我已表示不參與該
    竊盜案件，只在車上等待...」等語，可知被告王仲民於108
    年6月18日即已知悉竊取UK-3780號車牌之目的，係為了至林
    少茜住處行竊時作為掩飾原車牌號碼0000-00之用，倘真如
    被告王仲民所辯108年6月18日係遭受強迫，豈會除了於當日
    駕車全程參與之外，更於翌日三更半夜又再次夥同陳政煜等
    人前往同一地點行竊，足見被告王仲民係出於己願而參與。
    至於被告王仲民於審理中雖聲請傳喚共犯謝龍文，欲證明當
    初在花鄉汽車旅館商量要前往行竊時，被告王仲民並不知情
    ，而謝龍文雖於審理中亦證述：林世杰、組長(即高勝明)、
    陳政煜及我在花鄉汽車旅館房間商量要去臺南一個古蹟，那
    邊有一些古董，要去偷東西時，王仲民沒有在場，他在廁所
    磨石頭云云，然姑且不論證人謝龍文上開所證是否屬實，由
    證人謝龍文另又證述：在車上時有在討論要去何處行竊等情
    ，再者，被告王仲民自己已承認知悉共犯陳政煜要行竊，被
    告王仲民事後無理由否認知情，自無足採，是認證人謝龍文
    之證詞，並無法為被告王仲民有利之認定。
　㈣綜上所述，被告等人之辯解均不足採，本案事證明確，其等
    犯行洵堪認定。　
貳、論罪科刑
一、核被告王仲民、陳政煜、林世杰等人於甲案所為，均係犯刑
    法第321條第3項、第4項之加重竊盜罪；被告王仲民、林世
    杰及張志瑋於乙案所為，均係犯刑法第321條第3項、第4項
    加重竊盜罪；被告王仲民、陳政煜、林世杰及張志瑋於丙  
    案所為，均係犯刑法第321條第1項第1款、第2款及第4款之
    加重竊盜罪。被告王仲民、陳政煜、林世杰就甲案犯行與高
    勝明及謝龍文有犯意聯絡及行為分擔，被告王仲民、林世杰
    及張志瑋就乙案犯行，與高勝明有犯意聯絡及行為分擔，被
    告王仲民、陳政煜、林世杰、張志瑋就丙案犯行，與高勝明
    有犯意聯絡及行為分擔，皆為共同正犯。被告王仲民、陳政
    煜、林世杰及張志瑋所犯上開各罪，犯意各別，行為不同，
    均應分論併罰。
二、被告王仲民前因違反毒品危害防制條例，經法院判處應執行
    有期徒刑1年6月確定，於107年6月8日縮短刑期執行完畢、
    被告陳政煜前因竊盜案件，經法院判處應執行有期徒刑1年6
    月確定，於105年3月31日執行完畢，有被告2人前案紀錄表
    附卷足稽，其2人受有期徒刑之執行完畢，5年內均故意再犯
    有期徒刑以上之罪，均為累犯，且其2人於不符合刑法第59
    條所定要件下，予以加重最低本刑，亦均未有所受之刑罰超
    過其所應負擔罪責，不符罪刑相當原則、比例原則之情形，
    參照司法院大法官會議第775號解釋意旨，均依刑法第47條
    第1項累犯之規定，加重其刑。
三、爰審酌被告王仲民等人，均正值年輕力壯，竟不思以正途取
    財，且半夜三更、結夥侵入告訴人住處行竊，除造成告訴人
    家中財物損失不貲，迄今又未為任何賠償外，對居住安寧亦
    造成嚴重之傷害，且被告王仲民等人分別有毒品或竊盜或妨
    害自由等前科，素行難認良好，被告王仲民犯後猶一再飾詞
    狡辯，未見絲毫悔意，被告陳政煜、林世杰及張志瑋尚知坦
    認大部分犯行，態度尚可，兼衡被告4人之學經歷及家庭經
    濟狀況等一切情狀，分別量處如主文所示之刑及定應執行刑
    。　　　　
參、沒收
一、按犯罪所得之沒收、追徵，在於剝奪犯罪行為人之實際犯罪
    所得，使其不能坐享犯罪成果，杜絕犯罪誘因，性質上屬類
    似不當得利之衡平措施，著重在所受利得之剝奪。二人以上
    共同犯罪，關於犯罪所得之沒收、追徵，倘個別成員並無犯
    罪所得，或對於所得無事實上共同處分權時，因無利得可資
    剝奪，在採取絕對連帶沒收、追徵之情形下，對於未受利得
    之共同正犯顯失公平，故應依各共同正犯實際犯罪利得分別
    沒收，始為適法。又所謂各人「實際犯罪利得」，係指各  
    人對犯罪所得有事實上之處分權限而言，法院應視具體個案
    之實際情形而為認定。若共同正犯各成員內部間，對於不法
    利得分配明確時，固應依各人實際分配所得沒收、追徵；然
    若共同正犯各成員對於不法利得享有共同處分權限，或內部
    利得分配不明時，則應負共同沒收、追徵之責(最高法院109
    年度台上字第5876號判決可資參照) 。
二、經查：　　
　㈠告訴人林少茜遭竊之賓士車鑰匙一支，係由被告張志瑋一人
    所得並已處置，業據被告張志瑋供明在卷，且未實際合法發
    還告訴人，應諭知沒收及追徵。其餘勞力士錶2支、金戒指2
    枚、紅寶石及白寶石戒指各1枚，因難以區別各被告之間分
    受之數或利益，且均未實際合法發還告訴人，爰諭知被告王
    仲民、陳政煜、林世杰及張志瑋應與共犯高勝明共同沒收及
    追徵。　
　㈡至於被告等人行竊車牌使用之扳手，並未扣案，亦非違禁物
    ，復欠缺刑法上之重要性，另被害人陳彬婷遭竊之車號00-0
    000車牌一面，亦未尋獲，且因該面車牌之財產上價值有限
    ，被害人陳彬婷又已報案，該面車牌遭他人使用之可能性極
    低，亦欠缺刑法上之重要性，爰均不為沒收及追徵之諭知。
    另扣案之包包1只雖係預計用以放置本案竊得之贓物，然因
    屬共犯高勝明所有，此處爰不為沒收及追徵之宣告，均附此
    敘明。
據上論斷，應依刑事訴訟法第299條第1項前段、刑法第28條、第
321條第1項、第2項、第3項、第4項、第47條第1項、第51條第5
款、第38條第1項、第38條之1第1項、第3項，刑法施行法第1條
之1，判決如主文。
本案經檢察官黃信勇提起公訴，檢察官廖舒屏、黃慶瑋到庭執行
職務。
中　　華　　民　　國　  110　　年　　2 　　月　　1　　日
                  刑事第十二庭    法　官　 包梅真
如不服本判決應於收受本判後20日內向本院提出上訴書狀，並應
敘述具體理由。其未敘述上訴理由者，應於上訴期間屆滿後20日
內向本院補提理由書狀（均須按他造當事人之人數附繕本）「切
勿逕送上級法院」。
                                  書記官　 曾郁庭
中　　華　　民　　國　　110 　年　　2 　　月　　8 　　日
附表
編 號   犯罪事實             宣告刑及沒收 ⒈ 如犯罪事實欄一㈠(即甲案) 王仲民共同犯結夥三人以上、攜帶兇器竊盜罪，累犯，處有期徒刑玖月。 陳政煜共同犯結夥三人以上、攜帶兇器竊盜罪，累犯，處有期徒刑捌月。 林世杰共同犯結夥三人以上、攜帶兇器竊盜罪，處有期徒刑柒月。 ⒉ 如犯罪事實欄一㈢(即乙案) 王仲民共同犯結夥三人以上、攜帶兇器竊盜罪，處有期徒刑玖月。 林世杰共同犯結夥三人以上、攜帶兇器竊盜罪，處有期徒刑柒月。 張志瑋共同犯結夥三人以上、攜帶兇器竊盜罪，處有期徒刑柒月。 ⒊ 如犯罪事實欄一㈣(即丙案) 王仲民共同犯結夥三人以上、毀越門窗、牆垣、侵入住宅竊盜罪，累犯，處有期徒刑壹年肆月。 未扣案之犯罪所得勞力士錶貳支、金戒指貳枚、紅寶石戒指壹枚及白寶石戒指壹枚，與高勝明、陳政煜、林世杰及張志瑋共同沒收，於全部或一部不能沒收或不宜執行沒收時，共同追徵其價額。  陳政煜共同犯結夥三人以上、毀越門窗、牆垣、侵入住宅竊盜罪，累犯，處有期徒刑拾壹月。未扣案之犯罪所得勞力士錶貳支、金戒指貳枚、紅寶石戒指壹枚及白寶石戒指壹枚，與王仲民、高勝明、林世杰及張志瑋共同沒收，於全部或一部不能沒收或不宜執行沒收時，共同追徵其價額。  林世杰共同犯結夥三人以上、毀越門窗、牆垣、侵入住宅竊盜罪，處有期徒刑拾月。未扣案之犯罪所得勞力士錶貳支、金戒指貳枚、紅寶石戒指壹枚及白寶石戒指壹枚，與王仲民、高勝明、陳政煜及張志瑋共同沒收，於全部或一部不能沒收或不宜執行沒收時，共同追徵其價額。  張志瑋共同犯結夥三人以上、毀越門窗、牆垣、侵入住宅竊盜罪，處有期徒刑拾月。未扣案之犯罪所得賓士車鑰匙壹支沒收，於全部或一部不能沒收或不宜執行沒收時，追徵其價額、未扣案之犯罪所得勞力士錶貳支、金戒指貳枚、紅寶石戒指壹枚、白寶石戒指壹枚，與王仲民、高勝明、陳政煜及林世杰共同沒收，於全部或一部不能沒收或不宜執行沒收時，共同追徵其價額。 

附錄法條：
中華民國刑法第321條
犯前條第1項、第2項之罪而有下列情形之一者，處6月以上5年以
下有期徒刑，得併科50萬元以下罰金：
一、侵入住宅或有人居住之建築物、船艦或隱匿其內而犯之。
二、毀越門窗、牆垣或其他安全設備而犯之。
三、攜帶兇器而犯之。
四、結夥三人以上而犯之。
五、乘火災、水災或其他災害之際而犯之。
六、在車站、港埠、航空站或其他供水、陸、空公眾運輸之舟、
    車、航空機內而犯之。
前項之未遂犯罰之。